【裁判字號】    98,交抗,2095
【裁判日期】    980907
【裁判案由】    違反道路交通管理處罰條例
【裁判全文】
臺灣高等法院交通事件裁定            98年度交抗字第2095號
抗  告  人
即受處分人  甲○○
上列抗告人因違反道路交通管理處罰條例案件，不服臺灣新竹地
方法院，中華民國98年7月22日所為裁定（98年度交聲字第395號
），提起抗告，本院裁定如下：
    主  文
抗告駁回。
    理  由
一、按受處分人不服道路交通管理處罰條例第8條所定主管機關
    所為之處罰者，得於接到裁決書之翌日起20日內，向管轄地
    方法院聲明異議，道路交通管理處罰條例第87條第1項定有
    明文；又交通法庭認聲明異議不合法律上之程式，且無從補
    正者，應以裁定駁回之，道路交通案件處理辦法第18條亦定
    有明文。故受處分人自應於上開規定之期間內向法院聲明異
    議，倘受處分人逾期異議，即於法不合，法院自應裁定駁回
    。另依道路交通管理處罰條例第87條規定向管轄法院聲明異
    議之期間，自裁決送達之翌日起算，並得依法扣除在途期間
    ，道路交通案件處理辦法第12條亦定有明文。而當事人非居
    住於處罰機關所在之鄉、鎮、市（包括縣轄市、省轄市及院
    轄市），但居住於受理聲明異議案件法院之管轄區域者，依
    法院訴訟當事人在途期間標準第2條第1款中之「地方法院在
    途期間」欄所載日數，扣除在途期間，法院訴訟當事人在途
    期間標準第4條第1款第2目亦規定甚明。
二、經查：本件抗告人即受處分人甲○○於民國98年4月14日19
    時30分許駕駛車號R4-9349號自小客車行經新竹縣竹北市○
    ○○路東一段與莊敬二街路口時，因「汽車駕駛人酒精濃度
    超過規定標準」遭員警取締舉發，經原處分機關於98年4月
    27日以竹監自字第裁50－E00000000號裁決書，依道路交通
    管理處罰條例第35條第1項第1款規定裁處罰鍰新台幣49,500
    元，吊扣駕駛執照12個月，並施以道路交通安全講習，而該
    份裁決書業於同日交付抗告人簽收而為送達等情，有上開交
    通部公路總局新竹區監理所該裁決書1份、送達證書1份在卷
    可稽，故上開裁決書已於98年4月27日發生送達之效力；又
    抗告人設籍於新竹縣新埔鎮○○里○○路頭山段941巷82
    號，此觀諸上開送達證書、原審法院依職權查閱之異議人戶
    籍資料、及抗告人聲明異議狀所陳明之地址甚明（其中「
    」字為特殊造字，雖與異議狀上異議人所書「犁」字不同，
    惟比對該址前後敘述均相同，故應為同一地址無誤），故其
    向位於新竹縣新埔鎮○○路○段58號之交通部公路總局新竹
    區監理所聲明異議，並無在途期間計算之必要，從而，抗告
    人最遲應於98年5月17日向原處分機關聲明異議，然本件抗
    告人卻遲於98年6月29日始向原處分機關聲明異議，此有抗
    告人之異議聲明書（見其上交通部公路總局新竹區監理所收
    文章戳）附於原審卷內可按，且為抗告人所不爭（見本院卷
    第8頁），是抗告人聲明異議已逾道路交通管理處罰條例第
    87條第1項所定之20日不變期間，其聲明異議不合法律上之
    程式，且無從補正，原審法院審酌上情，以異議不合法，將
    抗告人之異議駁回，核無不合，抗告人抗告意旨辯稱深感悔
    悟，當前生活困苦，已向公益團體服義務勞動服務云云，惟
    抗告人異議程序既不合法，其上述抗告事由即非本院所得審
    酌，抗告人仍執上開抗告事由請求撤銷原裁定，並無理由，
    應予駁回。
三、據上論斷，應依道路交通案件處理辦法第26條，刑事訴訟法
    第412條，裁定如主文。
中    華    民    國    98    年    9    月    7      日
                  刑事第九庭審判長  法  官  陳貽男
                                    法  官  周盈文
                                    法  官  詹駿鴻
以上正本證明與原本無異。
不得再抗告。
                                    書記官  梁淑時
中    華    民    國    98    年    9     月    7     日


司法院資訊處製作；財團法人民間司法改革基金會備份。
